臺灣桃園地方法院刑事判決
110年度審易字第1866號
公  訴  人  臺灣桃園地方檢察署檢察官
被      告  邱鴻淵



上列被告因竊盜案件，經檢察官提起公訴（110年度偵字第21276
號），被告於本院準備程序中，就被訴事實為有罪之陳述，經本
院告知簡式審判程序意旨，並聽取當事人之意見後，裁定改依簡
式審判程序審理，判決如下：
    主  文
邱鴻淵犯毀越安全設備侵入住宅竊盜罪，累犯，處有期徒刑拾月
。未扣案之PLAY BOY粉灰色手提包壹個、現金新臺幣貳仟元均沒
收，於全部或一部不能沒收或不宜執行沒收時，各追徵其價額。
    事實及理由
一、本件犯罪事實及證據，除起訴書犯罪事實欄一、第8行「並
    以不詳方式破壞落地窗而侵入屋內」，應更正為「並徒手破
    壞落地窗而侵入屋內」；證據部分補充「被告邱鴻淵於本院
    準備程序及審理時之自白」外，餘均引用檢察官起訴書所載
    （詳如附件）。
二、論罪科刑
（一）按刑法321條第1項第2款之「門扇」專指門戶而言，即建
      築物內外間之出入口大門，而所謂「其他安全設備」，指
      門扇牆垣以外，依通常觀念足認防盜之一切設備而言，如
      門鎖、窗戶、房間門或通往陽臺之門即屬之。查被告所為
      ，係徒手將落地窗推開破壞後，進入住宅行竊，而落地窗
      具有防盜之作用，但與牆垣係用土磚作成之性質不同，自
      應認為係門扇牆垣以外之「安全設備」。
（二）次按毀壞門扇及安全設備之行為，乃係竊盜之加重要件行
      為，自無成立毀損罪之餘地（最高法院83年台上字第3856
      號判決要旨參照）。經查，被告徒手將落地窗推開破壞後
      ，進入住宅行竊，並使該落地窗受損而減損整體效用與價
      值，屬損壞行為，惟依上開說明，被告本件毀壞落地窗之
      犯行，已結合於其所犯加重竊盜罪質中，自無另再論以毀
      損罪之餘地。
（三）是核被告所為，係犯刑法第321條第1項第1款、第2款之毀
      越安全設備、侵入住宅竊盜罪。至起訴書認被告本件犯行
      除成立加重竊盜罪外，另成立毀損罪，並應評價為一行為
      觸犯數罪名之想像競合犯，請求本院依刑法第55條規定，
      從一重處斷云云，然依前所述，此部分應僅評價為一加重
      竊盜之罪，而無另行成立毀損罪之餘地，是起訴書此部分
      之認定，容有誤會，附此敘明。
（四）被告前因竊盜案件，經本院以107年度審易字第3432號判
      決判處有期徒刑5月確定，於109年6月23日執行完畢有臺
      灣高等法院被告前案紀錄表1份在卷足憑，其於有期徒刑
      執行完畢後5年內，故意再犯本案有期徒刑以上之罪，為
      累犯。依司法院大法官釋字第775號解釋意旨，考量被告
      前已多次因竊盜犯行經法院科刑並執行完畢，卻未能謹慎
      守法，又再犯本案竊盜犯行，足徵被告不知自我警惕，對
      刑罰反應力尚嫌薄弱，是認本件適用刑法累犯加重之規定
      加重其最低本刑，並無罪刑不相當之情事，爰依刑法第47
      條第1項規定加重其刑。
（五）爰審酌被告不思循正當途徑獲取財物，僅因一時貪念，竟
      恣意侵入他人住處竊取財物，對告訴人及其家人之居住安
      寧及財產安全顯然已生嚴重危害，所為誠屬不該，惟念其
      犯後坦承犯行，態度尚可，兼衡其犯罪之手段、動機、目
      的、所竊財物之價值等一切情狀，量處如主文所示之刑，
      以示懲儆。
三、沒收部分：
    按犯罪所得屬於犯罪行為人者，沒收之；前二項之沒收，於
    全部或一部不能沒收或不宜執行沒收時，追徵其價額，刑法
    第38條之1第1項前段、第3項定有明文。查被告本案竊得之P
    LAYBOY粉灰色手提包1個、現金新臺幣2,000元，核屬其犯罪
    所得，惟既未扣案，復未返還於告訴人，爰依上開規定，予
    以宣告沒收，並於全部或一部不能執行沒收時，追徵其價額
    。
據上論斷，應依刑事訴訟法第273條之1第1項、第299條第1項前
段、第310條之2、第454條第2項，判決如主文。
本案經檢察官楊挺宏提起公訴，檢察官林欣怡到庭執行職務。
中    華    民    國   111    年    3     月    25    日
                  刑事審查庭  法  官  林慈雁
以上正本證明與原本無異。
如不服本判決應於收受判決後20日內向本院提出上訴書狀，並應
敘述具體理由。其未敘述上訴理由者，應於上訴期間屆滿後20日
內向本院補提理由書（均須按他造當事人之人數附繕本）「切勿
逕送上級法院」。
                              書記官  吳秉翰
中　　華　　民　　國　　111 　年　　3 　　月　　25　　日
附錄本案論罪科刑法條全文：
刑法第321條
犯前條第1項、第2項之罪而有下列情形之一者，處6月以上5年以
下有期徒刑，得併科50萬元以下罰金：
一、侵入住宅或有人居住之建築物、船艦或隱匿其內而犯之。
二、毀越門窗、牆垣或其他安全設備而犯之。
三、攜帶兇器而犯之。
四、結夥三人以上而犯之。
五、乘火災、水災或其他災害之際而犯之。
六、在車站、港埠、航空站或其他供水、陸、空公眾運輸之舟、
車、航空機內而犯之。
前項之未遂犯罰之。 
中華民國刑法第354條
毀棄、損壞前二條以外之他人之物或致令不堪用，足以生損害於
公眾或他人者，處2年以下有期徒刑、拘役或1萬5千元以下罰金
。

附件：
臺灣桃園地方檢察署檢察官起訴書
                                    110年度偵字第21276號
　　被　　　告　邱鴻淵　男　53歲（民國00年0月0日生）
　　　　　　　　　　　　住桃園市○○區○○里00鄰○○街00號3樓
　　　　　　　　　　　　（現另案在法務部○○○○○○○執行中）
　　　　　　　　　　　　國民身分證統一編號：Z000000000號
上列被告因竊盜等案件，已經偵查終結，認應該提起公訴，茲將
犯罪事實及證據並所犯法條分敘如下：
　　　　　　犯罪事實
一、邱鴻淵前於國107年間，因竊盜案件，經臺灣桃園地方法院
    以107年審易字第3432號判決判處有期徒刑5月確定，於109
    年6月23日執行完畢出監。詎仍不知悔改，意圖為自己不法
    之所有，基於加重竊盜及毀損之犯意，於110年2月12日晚間
    10時30許前不詳時間，由不知情之吳協霓（另為不起訴處分
    ）騎乘車牌號碼000-0000號普通重型機車，搭載被告至桃園
    市○○區○○路000巷00號處，邱鴻淵獨自上樓至林志峰位在上
    址5樓住處，並以不詳方式破壞落地窗而侵入屋內（侵入住
    宅部分均未據告訴），致該落地窗破損不堪用，足以生損害
    於林志峰，旋竊取林志峰所有PLAY BOY粉灰色手提包1個（
    價值約新台幣《下同》5000元）、現金零錢2000元，嗣林志峰
    返家，發覺屋內被翻亂，遂至住宅查看始發覺落地窗遭破壞
    ，且屋內留有血跡而報警處理，經警到場勘察，於樓梯牆面
    採得血跡，送驗其DNA-STR型別與邱鴻淵之DNA-STR型別相符
    ，始查悉上情。
二、案經林志峰訴由桃園市政府警察局龜山分局報告偵辦。
　　　　證據並所犯法條
一、證據清單及待證事實：
編號 證據名稱 待證事實 1 被告邱鴻淵於偵查及警詢中之供述 全部犯罪事實。   2 同案被告吳協霓於偵查及警詢中之證述 被告吳協霓與被告邱鴻淵共同前往上址處之事實。 3 證人即告訴人林志峰於警詢時之證述 證明告訴人林志峰住處落地窗有遭破壞，且其所有財物遭竊之事實。  4 內政部警政署刑事警察局110年3月18日刑生字第1100018230號鑑定書1份、刑案現場照片共計28張 證明告訴人林志峰住處落地窗遭受破壞，且在該屋內採集到之血跡，經送鑑定結果DNA-STR型別與被告邱鴻淵相符等事實。 
二、核被告所為係犯刑法第321條第1項第1、2款之踰越門扇侵入
    住居竊盜罪嫌。又其毀損玻璃及加重竊盜行為，係一行為觸
    犯數不同罪名之想像競合犯，請依刑法第55條前段規定，從
    一重之加重竊盜罪論處。另被告前有如犯罪事實欄所載之論
    罪科刑及執行情形，有本署刑案資料查註紀錄表1份附卷可
    憑，被告於徒刑執行完畢5年內，故意再犯本案有期徒刑以
    上之罪，為累犯，茲考量被告係一再犯同罪質之罪，足見其
    惡性及對刑罰反應力薄弱，適用刑法第47條累犯加重之規定
    並無罪刑不相當之情事，揆諸司法院釋字第775號解釋意旨
    ，請依刑法第47條第1項規定，加重其刑。至未扣案被告所
    竊之物，為其犯罪所得，請依刑法第38條之1第1項前段規定
    宣告沒收，併依刑法第38條之1第3項規定宣告如全部或一部
    不能沒收或不宜執行沒收時，追徵其價額。
三、依刑事訴訟法第251條第1項提起公訴。
　　此　致
臺灣桃園地方法院
中　　華　　民　　國　 110　　年　　9 　　月　　22　　日
　　　　　　　　　　　　　　　檢　察　官  陳美華
本件證明與原本無異　
中　　華　　民　　國　 110　　年　 10　　 月　　14　　日
                              書  記  官  鄭雯文
所犯法條：
中華民國刑法第321條第1項
犯前條第1項、第2項之罪而有下列情形之一者，處6月以上5年以
下有期徒刑，得併科50萬元以下罰金：
一、侵入住宅或有人居住之建築物、船艦或隱匿其內而犯之。
二、毀越門窗、牆垣或其他安全設備而犯之。
三、攜帶兇器而犯之。
四、結夥三人以上而犯之。
五、乘火災、水災或其他災害之際而犯之。
六、在車站、港埠、航空站或其他供水、陸、空公眾運輸之舟、
    車、航空機內而犯之。
前項之未遂犯罰之。
中華民國刑法第354條
毀棄、損壞前二條以外之他人之物或致令不堪用，足以生損害於
公眾或他人者，處2年以下有期徒刑、拘役或1萬5千元以下罰金
。